臺灣士林地方法院交通事件裁定　　　　　　　　　　九十三年度交聲字第七七０號
　　原處分機關　臺北市交通事件裁決所
　　異　議　人
　　即受處分人　甲○○
右列異議人即受處分人因違反道路交通管理處罰條例案件，對臺北市交通事件裁決所
民國九十三年八月十八日所為之處分（原處分案號：北市裁三字第裁二二—Ｃ000
00000號），聲明異議，本院裁定如左：
    主  文
異議駁回。
    理  由
一、按汽車駕駛人，駕駛汽車有違反道路交通管理處罰條例之行為，經交通勤務警察
    或依法令執行交通稽查任務人員制止時，不聽制止或拒絕停車接受稽查而逃逸者
    ，除按各該條規定處罰外，處三千元以上六千元以下罰鍰；又汽車駕駛人，違反
    同條例第六十條第一項規定者，除依原條款處罰鍰外，並記違規點數一點，道路
    交通管理處罰條例第六十條第一項、第六十三條第一項第一款定有明文。
二、原處分意旨略以：異議人即受處分人甲○○駕駛所有車牌號碼ＡＶ—六三五三號
    自用小客車，於民國九十三年六月十五日十四時五十七分許，在臺北縣泰山鄉○
    ○○○○路，經警舉發「違規迴轉」、「拒絕停車接受稽查而逃逸」，依違反道
    路交通管理處罰條例第四十九條第三款及六十條第一項規定，分別處罰鍰九百元
    及三千元（合計三千九百元）。並依同條例第六十三條第一項第一款規定各記違
    規點數一點（共記違規點數二點）。
三、異議意旨略以：異議人於九十三年六月十五日十四時五十七分許，駕車行經臺北
    縣泰山鄉○○○○○路口，在內線車道迴轉往中山路方向，當時伊右邊還有一、
    二部車同時迴轉，一位警察在路旁做手勢要車輛靠邊停，伊認為他是在攔伊右邊
    的車輛，不是攔伊，才沒有停下來，直到收到罰單始知另有拒絕停車接受稽查而
    逃逸的罰單一張，伊違規迴轉願受罰，但請取消另一張拒絕停車接受稽查而逃逸
    的罰單，此係誤會所致，據此聲明異議云云。
四、經查，異議人駕駛其所有車牌號碼ＡＶ—六三五三號自用小客車，於九十三年六
    月十五日十四時五十七分許，在臺北縣泰山鄉○○○○○路，經警舉發「違規迴
    轉」、「拒絕停車接受稽查而逃逸」之違規事實，此有臺北縣政府警察局北縣警
    交字第Ｃ00000000、Ｃ00000000號舉發違反道路交通管理事件
    通知單二紙在卷可稽。另經證人即舉發本案之員警陳大福於本院訊問時結證稱：
    「本件是我製單告發，當時只有異議人一輛車子在內側車道違規迴轉，在他的右
    側外車道有另一輛車直行，我把指揮棒高舉攔行，外側那部沒有違規的車停下來
    ，異議人有減速，但是後來沒有停下來就直接開走了，當時是三個線道，我發現
    異議人違規，我就到第二、三車道中間，我有吹哨，並且用指揮棒攔他」，「當
    時只有我一個人在那邊開單，並無其他同事在第三車道開單，我也沒有在第三車
    到開單」，「當時的車子沒有很多，我用指揮棒及吹哨，所以受處分人應該會看
    到我」等語（參本院九十三年九月二十三日訊問筆錄）。衡情證人為值勤警員，
    與受處分人素無怨隙，殊無設詞誣陷，致入己身於偽證重罪之理，且證述內容詳
    盡，所為證言自堪採信。堪認異議人遭警取締當時，確有於禁止左轉之路段迴車
    ，並於交通執勤警員鳴笛制止時，未接受稽查即將車駛離之情事。另異議人辯稱
    ：伊非故意拒絕停車接受稽查而逃逸，實屬誤會云云，惟按人民違反法律上之義
    務而應受行政罰之行為，法律無特別規定時，雖不以出於故意為必要，仍須以過
    失為其責任條件。但應受行政罰之行為，僅須違反禁止規定或作為義務，而不以
    發生損害或危險為其要件者，推定為有過失，於行為人不能舉證證明自己無過失
    時，即應受處罰（司法院大法官會議釋字第二七五號解釋參照）。按汽車駕駛人
    於駕駛時應隨時注意聽從交通警察之指揮，異議人既違規迴轉在先，又見員警吹
    哨並以指揮棒示意停車，自足以明瞭員警係對其稽查取締，異議人復不能舉證證
    明其未聽從警察停車之指示即駕車駛離一事，自己並無故意或過失，揆諸前揭解
    釋意旨，自不得免其處罰。從而，原處分機關認異議人有上述拒絕停車稽查而逃
    逸情事，而對異議人裁處罰鍰三千元及記違規點數一點，核無不當。本件異議為
    無理由，應予駁回。
據上論斷，應依道路交通案件處理辦法第十九條，裁定如主文。
中　　　華　　　民　　　國　　九十三　　年　　　十　　　月　　 三十 　　日
                                  臺灣士林地方法院交通法庭
                                      法  官  彭  洪  媛
右正本證明與原本無異。
如不服本裁定，應於送達後五日內，向本院提出抗告狀。
                                      書記官  周  霙  蘭
中　　　華　　　民　　　國　　九十三　　年　　　十　　　月　　 三十 　　日
